【裁判字號】    97,訴,279
【裁判日期】    970417
【裁判案由】    違反毒品危害防制條例
【裁判全文】
臺灣屏東地方法院刑事判決               97年度訴字第279號
公  訴  人  臺灣屏東地方法院檢察署檢察官
被      告  乙○○
                    （另案於臺灣屏東監獄竹田分監執行中）
上列被告因毒品危害防制條例案件，經檢察官提起公訴（97年度
毒偵字第79號），被告於準備程序進行中就被訴事實為有罪之陳
述，本院合議庭裁定由受命法官獨任進行簡式審判程序，判決如
下：
    主  文
乙○○施用第一級毒品，累犯，處有期徒刑壹年，扣案之海洛因
壹包（檢驗後淨重零點零陸公克）沒收銷燬之；又施用第二級毒
品，累犯，處有期徒刑陸月，扣案之吸食器壹組沒收銷燬之，應
執行有期徒刑壹年肆月，扣案之海洛因壹包（檢驗後淨重零點零
陸公克）及吸食器壹組均沒收銷燬之。
    事  實
一、乙○○曾因施用毒品案件，於民國90年間經本院裁定令入勒
    戒處所觀察、勒戒，並因有繼續施用毒品傾向，再經裁定令
    入戒治處所強制戒治，嗣經裁定停止戒治付保護管束，於91
    年10月9 日保護管束期滿，視為強制戒治執行完畢（5 年內
    曾再犯毒品危害防制條例第10條之罪，經依法追訴處罰）。
    又曾犯麻醉藥品管理條例（2 次）、竊盜（2 次）、毒品危
    害防制條例（2 次）及電信法之罪，其中第1 次所犯毒品危
    害防制條例之罪，於93年11月16日經臺灣高等法院高雄分院
    判處有期徒刑10月確定，第2 次所犯竊盜罪，於94年1 月21
    日經本院判處有期徒刑1 年6 月確定，所犯電信法之罪，則
    於94年3 月31日經本院判處有期徒刑4 月，如易科罰金以銀
    元300 元折算1 日確定，後二者並經裁定定其應執行之刑為
    有期徒刑1 年8 月，與前述毒品危害防制條例之罪所處有期
    徒刑10月接續執行，甫於96年4 月23日假釋期滿視為執行完
    畢。詎仍不知悔改，復基於施用第一級毒品海洛因之犯意，
    於97年1 月9 日（起訴書誤載為8 日）凌晨0 時許，在屏東
    縣潮州鎮○○里○○路93號5 樓之1 住處，以摻入香菸內點
    燃吸食之方式，施用海洛因1 次；並另基於施用第二級毒品
    甲基安非他命之犯意，於97年1 月9 日晚上8 時許，在同址
    ，以置於玻璃球內加熱氣化後吸食之方式，施用甲基安非他
    命1 次。嗣於97年1 月10日中午12時許，在屏東縣潮州鎮○
    ○路145 號超商前，因行跡可疑，經警盤查查獲，扣得其所
    持有之海洛因1 包（檢驗前淨重0.07公克，檢驗後淨重0.06
    公克），並經其同意前往上開住處搜獲其所持有之吸食器1
    組（沾黏甲基安非他命無法析離）。
二、案經屏東縣警察局潮州分局報請臺灣屏東地方法院檢察署檢
    察官偵查起訴。
    理  由
一、本件被告乙○○所犯係死刑、無期徒刑或最輕本刑為3 年以
    上有期徒刑以外之罪，且非高等法院管轄第一審之案件，被
    告於準備程序進行中就被訴事實為有罪之陳述，經告知簡式
    審判程序之旨，並聽取公訴人及被告之意見後，本院合議庭
    認為適宜，依刑事訴訟法第273 條之1 第1 項規定，裁定本
    件由受命法官獨任進行簡式審判程序，合先敘明。
二、前揭施用第一級毒品海洛因及第二級毒品甲基安非他命之事
    實，迭據被告於警詢、檢察官偵查中及本院審理時坦承不諱
    ，並有扣案之海洛因1 包（檢驗前淨重0.07公克，檢驗後淨
    重0.06公克）及吸食器1 組可資佐證，且被告於查獲後經警
    採集其尿液送驗，結果呈嗎啡及甲基安非他命陽性反應，上
    開海洛因1 包及吸食器1 組，經鑑定各呈海洛因及甲基安非
    他命陽性反應等情，有正修科技大學超微量研究科技中心檢
    驗報告、高雄市立凱旋醫院濫用藥物成品檢驗鑑定書及高雄
    醫學大學附設中和紀念醫院檢驗報告各1 紙附卷可稽，事證
    明確，被告犯行洵堪認定。又被告雖辯稱：本件係其向警員
    甲○○自首云云，惟查證人甲○○於本院審理時證稱：「我
    看到他（指被告）褲袋鼓鼓的，好像有東西‧‧‧‧請他把
    它拿出來，他拿出來‧‧‧‧一些打火機等日用品，我再請
    他拿另一個褲袋內的東西出來，他才把海洛因拿出來。‧‧
    ‧‧（我當時）懷疑他可能攜帶毒品或吸食工具。‧‧‧‧
    我叫他拿出海洛因之後，被告才說有繼續施用毒品」等語，
    依此，被告既係在警員甲○○發覺其持有海洛因之後，始向
    甲○○坦承其有施用毒品之情事，自難謂係對於未發覺之罪
    自首，則被告辯稱本件係其自首云云，即尚無可採。又被告
    曾因施用毒品案件，於90年間經本院裁定令入勒戒處所觀察
    、勒戒，並因有繼續施用毒品傾向，再經裁定令入戒治處所
    強制戒治，嗣經裁定停止戒治付保護管束，於91年10月9 日
    保護管束期滿，視為強制戒治執行完畢，且5 年內曾再犯毒
    品危害防制條例第10條之罪，經依法追訴處罰，有臺灣高等
    法院被告前案紀錄表在卷可憑，則被告復有上開施用第一級
    毒品海洛及第二級毒品海洛因之犯行，自應依法論科（最高
    法院95年度第7 次刑事庭會議決定參照）。
三、按海洛因、甲基安非他命係屬毒品危害防制條例第2 條第2
    項第1 款、第2 款所定之第一級毒品及第二級毒品，不得非
    法持有或施用，被告施用海洛因，核其所為，係犯同條例第
    10條第1 項之施用第一級毒品罪；又施用甲基安非他命，係
    犯同條第10條第2 項之施用第二級毒品罪。被告於施用前後
    持有海洛因及甲基安非他命之低度行為，應分別為其施用海
    洛因及甲基安非他命之高度行為所吸收，均不另論罪。被告
    曾犯麻醉藥品管理條例（2 次）、竊盜（2 次）、毒品危害
    防制條例（2 次）及電信法之罪，其中第1 次所犯毒品危害
    防制條例之罪，於93年11月16日經臺灣高等法院高雄分院判
    處有期徒刑10月確定，第2 次所犯竊盜罪，於94年1 月21日
    經本院判處有期徒刑1 年6 月確定，所犯電信法之罪，則於
    94年3 月31日經本院判處有期徒刑4 月，如易科罰金以銀元
    300 元折算1 日確定，後二者並經裁定定其應執行之刑為有
    期徒刑1 年8 月，與前述毒品危害制條例之罪所處有期徒刑
    10月接續執行，甫於96年4 月23日假釋期滿視為執行完畢，
    有臺灣高等法院被告前案紀錄表在卷可憑，被告受徒刑之執
    行完畢後，5 年以內故意再犯上開有期徒刑以上二罪，均為
    累犯，俱應依法加重其刑。被告所犯上開二罪，犯意各別，
    行為互異，應予分論併罰。爰審酌被告於觀察、勒戒及強制
    戒治執行完畢後，仍一再施用毒品，顯見未有戒絕之決心，
    且另有竊盜及違反電信法之前科，素行欠佳，暨其於犯罪後
    坦承犯行，態度尚稱良好等一切情狀，分別量處如主文所示
    之刑，並定其應執行之刑，以示懲儆。扣押之海洛因1 包（
    檢驗後淨重0.06公克）及吸食器1 組（沾黏甲基安非他命無
    法析離，其整體與毒品無異），不問屬於被告與否，均依毒
    品危害防制條例第18條第1 項前段規定，於所宣告之主刑項
    下宣告沒收銷燬之。
據上論斷，應依刑事訴訟法第273 條之1 第1 項、第299 條第1
項前段，毒品危害防制條例第10條第1 項、第2 項、第18條第1
項前段，刑法第11條、第47條第1 項、第51條第5 款，判決如主
文。
本案經檢察官陳俊宏到庭執行職務。
中    華    民    國    97    年    4     月    17    日
                  刑事第三庭    法  官  春生
以上正本證明與原本無異。
如不服本判決應於收受本判決送達後10日內向本院提出上訴書狀
，其未敘述上訴理由者，並得於提起上訴後10日內向本院補提理
由書狀（均須按他造當事人之人數附繕本）「切勿逕送上級法院
」。
中    華    民    國    97    年    4     月    17    日
                                書記官  唐淑嫻
附錄本判決論罪科刑法條：
毒品危害防制條例第10條;
施用第一級毒品者，處6 月以上5 年以下有期徒刑。
施用第二級毒品者，處3 年以下有期徒刑。


司法院資訊處製作；財團法人民間司法改革基金會備份。
